臺灣高等法院刑事判決　　　　　　　　　　　　　九十二年度上易字第三五一一號
　　上　訴　人　臺灣士林地方法院檢察署檢察官
　　上　訴　人
　　即　被　告　甲○○
　　選任辯護人　莊勝榮律師
右上訴人，因被告竊佔等案件，不服臺灣士林地方法院，九十二年度易字第一六五號
，中華民國九十二年十月十六日第一審判決（起訴案號：臺灣士林地方法院檢察署九
十一年度偵字第四九二、二五一、二五二號、追加起訴：九十二年度偵字第二二一二
號），提起上訴，本院判決如左：
    主  文
上訴駁回。
　　事實及理由
一、本案經本院審理結果，認第一審以被告甲○○在都市計劃範圍內土地之使用，不
    遵當地地方政府之命令停止使用，處拘役伍拾日，如易科罰金，以佰元折算壹
    日。又依建築法規定強制拆除之建築物，違反規定重建，處拘役拾日，如易科
    罰金，以佰元折算壹日。應執行拘役柒拾伍日，如易科罰金，以參佰元折算壹
    日之判決，其認事用法，均無不合，應予維持，並引用第一審判決書記載之事實
    、證據及理由（如附件）。
二、被告甲○○上訴意旨矢口否認犯行，於本院辯稱有部分與事實不符，有些是前人
    留下，有些是再整修而已，至拆除部分，只是原先沒有全部拆除，後來才又拆一
    次，非重建云云，並請求傳訊證人紀興旺。而檢察官循被害人請求上訴意旨以被
    告辯稱：第八九一、八九二、八九三地號土地上均無廢土不正確，因被告八十八
    年搭建老農農莊時為鞏固地基、擴大平面面積，在第八九四號與第八九一地號土
    地交接處填入大量石塊，因此第八九一地號土地上至今仍有廢棄土石、第八九三
    地號土地原比第八九二地號土地低窪也因廢土及水泥鋪道而填高。又被告辯稱：
    系爭土地自七十八年至八十年間堆放廢土，顯已逾十年之追訴時效，然七十八年
    至八十年之廢土並非目前之高度，係因後續之棄土所致。且八十七年、八十八年
    被告搭建老農農莊，追加廢棄土在第八九三、八九四、八九五地號土地上堆積土
    石、鋪水泥道、搭蓋違建、在第八九八地號堆積巨石、設置停車場、搭廣告架、
    在第八九六地號土地上堆廢土石（此有空照圖可證）。九十年十一月又將第八九
    八、八九六地號土地上之土石堆入第八九０地號土地上（此有告訴人九十二年四
    月二十三日補充狀所附照片七幀及淡水鎮竹圍派出所五位警員可證，並可請該警
    員作證），又原判決第六頁第三行認第八九０地號土地係被告之父陳萬福向地主
    陳文松承租（此有九十年五月十一日租約一份可稽），第八頁第八行認被告搭建
    老農農莊之使用面積佔第八九０地號土地二六點三二平方公尺，然第八九０地號
    土地總面積達一四三０點九八平方公尺，所有權人含國有財產局共有二十二位地
    主，陳文松僅持有六十分之一，被告甲○○無權佔有全部，且佔用行為非種植農
    作物、搭違建，而是將原來的芋頭園當成棄土場，破壞水土的違法行為（此有告
    訴人九十一年一月七日補充狀所附照片及空照圖為證），因認原審之認定尚屬未
    洽等語，均指摘原判決不當。惟查檢察官起訴所指及被告所辯各節，業經原判決
    指駁甚詳，被告猶執陳詞否認犯罪，尚無可取，其請求傳訊已經在偵審中結證陳
    述明確之證人紀興旺就相同事實為訊問，核無必要。檢察官上訴所指質疑被告抗
    辯部分，經認與原判決所認並無不同，此部分上訴亦無可採。至被告有無於九十
    年十一月又將第八九八、八九六地號之土石堆入第八九０地號土地上，因檢察官
    起訴被告在第八九０等地號土地堆置廢土、雜物之時間，為七十九年至八十二年
    間，且經原判決認被告縱有檢察官所指事實，亦屬是否超過權利範圍而使用收益
    之民事問題，不能證明犯罪，從而檢察官上訴指被告於九十年十一月再將土石堆
    入第八九０地號上乙節，非但時間相隔甚遠，且所為在法律上之評價與原審所認
    並無不同，不能為被告不利之認定，則被告請求傳訊證人施志忠，檢察官請求訊
    問員警，顯無必要，併此明。被告與檢察官上訴均無理由，應予駁回。
據上論斷，應依刑事訴訟法第三百六十八條、第三百七十三條，判決如主文。
本案經檢察官張啟彬到庭執行職務。
中　　　華　　　民　　　國　　九十三　　年　　　三　　　月　　二十四　　日
                              臺灣高等法院刑事第十九庭
                                  審判長法  官　許　國　宏
                                        法  官　林　勤　純
                                        法  官　洪　光　燦
右正本證明與原本無異。
不得上訴。
                                        書記官　陳　玉　嬋
中　　　華　　　民　　　國　　九十三　　年　　　三　　　月　　二十六　　日
附錄：本案論罪科刑法條全文
都市計畫法第七十九條
都市計畫範圍內土地或建築物之使用，或從事建造、採取土石、變更地形，違反本法
或內政部、直轄市、縣 (市)(局)政府依本法所發布之命令者，當地地方政府或鄉、
鎮、縣轄市公所得處其土地或建築物所有權人、使用人或管理人新臺幣六萬元以上三
十萬元以下罰鍰，並勒令拆除、改建、停止使用或恢復原狀。不拆除、改建、停止使
用或恢復原狀者，得按次處罰，並停止供水、供電、封閉、強制拆除或採取其他恢復
原狀之措施，其費用由土地或建築物所有權人、使用人或管理人負擔。前項罰鍰，經
限期繳納，屆期不繳納者，依法移送強制執行。
依第八十一條劃定地區範圍實施禁建地區，適用前二項之規定。
都市計畫法第八十條
不遵前條規定拆除、改建、停止使用或恢復原狀者，除應依法予以行政強制執行外，
並得處六個月以下有期徒刑或拘役。
建築法第九十五條
依本法規定強制拆除之建築物，違反規定重建者，處一年以下有期徒刑、拘役或科或
併科新台幣三十萬元以下罰金。
